# 请教陈版主新金融工具确认问题

提问人：perfect狮 子 时间：2022-03-11 11:46:45
银行推出美元存单质押+远期结汇+银承业务，企业购买银行的大额美元存单，约定年利率0.5%,以此定额存单购买远期结售汇享受免初始保证金。美元存单入资金池，可按照远期结汇汇率产生资产池可融资额度，用于开立银承对外支付。此业务方案应如何账务处理？定期存单和远期结汇是否属于嵌入式衍生金融工具？能否按照定期存单美元对应远期结汇人民币金额确认交易性金融资产-本金，年末按照资产负债表日合同约定的远期汇率与交割日相同的远期外汇合约远期利率确认公允价值变动损益，同时按照定期存单约定利率确认投资收益。

回答人：chenyiwei
此问题涉及是否及如何将两项金融工具“合成”一项混合工具的问题，可参考《中审众环研究 2020 》之“问题4-1-2（以获取融资为目的，按固定价格租借黄金的会计处理）”。
如果不符合该案例中的条件，无法证明远期外汇合约与美元存单之间的对应关系的，则只能作为两项独立的金融工具进行会计处理，而不能“合成”为一项人民币定期存款。